臺灣彰化地方法院刑事判決
111年度交易字第372號
公  訴  人  臺灣彰化地方檢察署檢察官
被      告  廖德財



上列被告因公共危險案件，經檢察官提起公訴（111年度偵字第3
922號），被告自白犯罪，本院以簡式審判程序審理，茲判決如
下：
    主    文
廖德財犯刑法第一百八十五條之三第一項第一款之服用酒類駕駛
動力交通工具罪，累犯，處有期徒刑柒月。
    犯罪事實及理由
一、犯罪事實
    廖德財對於因飲酒後而精神狀況不佳反應較為遲緩，無法為
    安全之駕駛已有認識，於民國111年3月5日下午6時30分許，
    在彰化縣和美鎮道周路友人住處，飲用啤酒4、5瓶後，於吐
    氣所含酒精濃度達每公升0.25毫克以上之情形，猶在同日下
    午11時許，騎乘車牌號碼000-000號普通重型機車自上址出
    發購買餐點。於同日下午11時29分許，行經彰化縣○○鎮○○路
    0段000號前時，為警執行酒駕勤務予以攔查，發現其渾身酒
    氣，遂於同日11時44分許，對其施以吐氣酒精濃度檢測，測得
    其吐氣中所含酒精濃度達每公升0.43毫克。案經彰化縣警察局
    和美分局報告臺灣彰化地方檢察署檢察官偵查起訴。
二、證據
  ㈠被告於警詢、偵查及本院審理中之自白。
　㈡彰化縣警察局道路交通當事人酒精測定紀錄表、彰化縣○○○○○
    ○○道路○○○○○○○○○○○路○○○○○○○○○○號查詢機車駕駛人）列印
    資料及車輛詳細資料報表等件附卷可憑。
三、論罪科刑
　㈠核被告所為，係犯刑法第185條之3第1項第1款之服用酒類駕
    駛動力交通工具罪。
　㈡被告前因公共危險案件，經本院以108年度交易字第358號、
    第730號判決，各判處有期徒刑1年、1年2月確定，上開宣示
    之有期徒刑接續執行，於110年7月20日假釋出監，假釋期間
    付保護管束，110年10月2日縮刑期滿，假釋未經撤銷，以已
    執行論而執行完畢等情，業據檢察官於本院審理中指明在案
    ，被告對此亦不爭執（參本院卷第69頁），並有臺灣高等法
    院被告前案紀錄表在卷可按，被告於上開有期徒刑執行完畢
    後，5年以內故意再犯本案有期徒刑以上之罪，符合刑法第4
    7條第1項累犯規定；本院斟酌被告前已有數次同罪質之酒後
    駕車公共危險案件，經科刑執行之紀錄，並審酌本案犯罪情
    節，認本案不因累犯之加重致被告所受刑罰有超過其所應負
    擔罪責，及使其人身自由受過苛侵害之情形，適用累犯加重
    之規定，核無司法院大法官釋字第775號解釋意旨所稱不符
    合罪刑相當原則之情形，是依刑法第47條第1項之規定，加
    重其刑。
　㈢審酌被告自陳：國中畢業之智識程度，未婚，並未育有子女
    ，其目前於國小從事警衛工作，月薪約新臺幣1萬3千餘元，
    母親需其扶養，另有兄弟姐妹均未聯絡，其在外租屋獨居等
    家庭生活經濟狀況；除前述構成累犯之酒後駕車公共危險前
    案外，另有多次因酒後駕車之公共危險案件，經判決罪刑確
    定並執行完畢等情，亦有臺灣高等法院被告前案紀錄表在卷
    可稽，其仍未知戒慎，本件經警測得其吐氣酒精濃度值每公
    升0.43毫克，已有吐氣所含酒精濃度達每公升0.25毫克以上
    之情形，猶騎乘普通重型機車於道路上，漠視公眾交通安全
    ，枉顧其他用路人之生命、身體、財產安全，其犯後坦承犯
    行之態度；兼衡其為戒除飲酒習慣，已自行前往醫院參加戒
    癮門診，有其提出之預約掛號單可佐（參本院卷第73頁）；
    並參考被告本件酒後駕車行為「違反道路交通管理事件統一
    裁罰基準表」須繳納金額，本罪之法定刑為3年以下有期徒
    刑（最低刑度為有期徒刑2月），得併科30萬元以下罰金等
    一切情狀，核情量處如主文所示之刑。
據上論斷，應依刑事訴訟法第273條之1第1項、第299條第1項前
段、第310條之2、第454條第1項，刑法第185條之3第1項第1款、
第47條第1項，刑法施行法第1條之1第1項，判決如主文。
本案經檢察官林芬芳提起公訴，檢察官陳靚蓉到庭執行職務。
中　　華　　民　　國　　111 　年　　5 　　月　　30　　日
                    刑事第六庭  法  官  呂美玲
以上正本證明與原本無異。
如不服本判決應於收受判決後20日內向本院提出上訴書狀，並應
敘述具體理由。其未敘述上訴理由者，應於上訴期間屆滿後20日
內向本院補提理由書( 均須按他造當事人之人數附繕本) 「切勿
逕送上級法院」。
中　　華　　民　　國　　111 　年　　5 　　月　　30　　日
                                書記官  鍾宜津
附錄法條：
中華民國刑法第185條之3第1項第1款
駕駛動力交通工具而有下列情形之一者，處三年以下有期徒刑，
得併科三十萬元以下罰金：
一、吐氣所含酒精濃度達每公升零點二五毫克或血液中酒精濃度
    達百分之零點零五以上。